【裁判字號】    98,易,3034
【裁判日期】    981012
【裁判案由】    竊盜
【裁判全文】
臺灣臺中地方法院刑事判決              98年度易字第3034號
公  訴  人  臺灣臺中地方法院檢察署檢察官
被      告  甲○○
                    國民
選任辯護人  曾耀聰律師
上列被告因竊盜案件，經檢察官聲請簡易判決處刑（九十八年度
偵字第一三八三五號），本院認不宜以簡易判決處刑，改依通常
程序審理，判決如下：
    主    文
甲○○竊盜，處罰金新臺幣伍仟元，如易服勞役，以新臺幣壹仟
元折算壹日。
    犯罪事實
一、甲○○意圖為自己不法之所有，於民國九十八年五月二十日
    下午三時八分許，在臺中市○區○○路五一二號之順發３Ｃ
    賣場，竊取為上揭３Ｃ賣場所有之ＨＰ廠牌墨水匣一個，售
    價為新台幣（下同）五百七十元，甲○○得手後即直接步行
    經賣場之結帳櫃臺而走出上揭賣場，旋駕駛停放於賣場外之
    車牌號碼９７１０—ＵＡ號自小客車離去。惟甲○○行竊過
    程已為上揭３Ｃ賣場內之店員目擊，嗣店員追出店外後，僅
    記下車號，隨即報警處理，經警查詢該車號登記人及調閱該
    ３Ｃ賣場監視錄影帶畫面而循線查獲，並扣得其所竊取之上
    開物品（已發還被害人）。
二、案經乙○○訴由臺中市警察局第一分局報告臺灣臺中地方法
    院檢察署檢察官聲請簡易判決處刑。
    理    由
一、證據能力方面：按被告以外之人（包括證人、鑑定人、告訴
    人、被害人及共同被告等）於審判外之陳述雖不符刑事訴訟
    法第一百五十九條之一至之四等四條之規定，而經當事人於
    審判程序同意作為證據，法院審酌該言詞陳述或書面陳述作
    成時之情況，認為適當者，亦得為證據；當事人、代理人或
    辯護人於法院調查證據時，知有刑事訴訟法第一百五十九條
    第一項不得為證據之情形，而未於言詞辯論終結前聲明異議
    者，視為有前項之同意，同法第一百五十九條之五定有明文
    。立法意旨在於傳聞證據未經當事人之反對詰問予以核實，
    原則上先予排除。惟若當事人已放棄反對詰問權，於審判程
    序中表明同意該等傳聞證據可作為證據；或於言詞辯論終結
    前未聲明異議，基於尊重當事人對傳聞證據之處分權，及證
    據資料愈豐富，愈有助於真實發見之理念，且強化言詞辯論
    主義，使訴訟程序得以順暢進行，上開傳聞證據亦均具有證
    據能力。查檢察官、被告對於本案卷內相關證人之證述、文
    書卷證資料，於本院九十八年九月二十八日審理中並未就有
    何於刑事訴訟法第一百五十九條第一項不得為證據之情形於
    本院言詞辯論終結前聲明異議，且有關本案諸證人之證述、
    文書卷證資料亦經本院於審理期日逐一提示、朗讀，並告以
    要旨，本院復審酌相關證人證述筆錄製成、文書卷證資料取
    得，並無證據顯示有何違背程序規定情事，依據上述之說明
    ，均應具有證據能力。
二、訊據被告甲○○（下稱被告）固坦承有於上揭時間前往臺中
    市○區○○路五一二號之順發３Ｃ賣場內，並於取得上揭賣
    場內之ＨＰ廠牌墨水匣一個後，未經結帳即行離去，惟矢口
    否認有何竊盜之犯行，辯稱：當時因為與他人講電話，一時
    忘記結帳，直到員警循線電話通知家人，再經家人告知後，
    始知自己拿了墨水匣卻未付帳云云。
  (一)被告確實於九十八年五月二十日下午三時八分許，在臺中市
    ○區○○路五一二號之順發３Ｃ賣場二樓，拿取ＨＰ廠牌墨
    水匣一個，旋即下至一樓，步行經賣場之結帳櫃臺而走出該
    店，旋駕駛停放於賣場外之車牌號碼９７１０—ＵＡ號自小
    客車離去一節，業據被告坦承在卷，並據證人乙○○於警詢
    、偵查及本院審理時結證明確，復有贓物認領保管單、臺中
    市警察局第一分局民權派出所職務報告、車籍查詢—基本資
    料詳細畫面、現場相片、監視器翻拍相片、被告出示墨水匣
    相片等在卷可佐，堪為認定。
  (二)被告雖以前詞辯稱並無竊盜故意云云。然查：被告於案發當
    日固於下午三時零分四秒有與042565XX63（號碼詳卷）之電
    話通聯五十六秒之紀錄，惟對照如下被告進入上揭賣場內行
    止之順序，有本院九十八年九月二十八日當庭勘驗筆錄在卷
    可稽：
鏡頭一：畫面顯示14：57：46被告進入順發3C賣場，向店員做詢
        問後，往店內後方走去。
鏡頭三：鏡頭一開始，二樓賣場內有工作人員在搬運物品，畫面
        顯示14：59：10被告進入二樓賣場，隨即有向店員詢問
        的舉動出現，接著就離開畫面。
鏡頭五：畫面顯示14：57：10從一開始並未看見被告有出現在該
        畫面，畫面顯示14：59：02（畫面左側）有穿著裙裝之
        女子右手持物品，向店員做詢問，店員接過該物品後，
        兩人就一起離開該畫面（被告及辯護人承認該穿著裙裝
        之女子即被告）。
鏡頭四：畫面顯示15：00：01被告在賣場裡面右手拿著行動電話
        在講電話，同時以左手翻動其前方展示架上之印表機觀
        看，接著繼續講電話離開該展示架，隨即離開鏡頭畫面
        。
鏡頭二：畫面顯示15：01：35被告從店內後方沿著走道慢慢走向
        店門口，當時被告右手手腕挽著手提包，右手上有拿著
        物品，左手空無一物，前後擺動，並沒有在講電話，經
        過走道邊之展示架時，還有探頭看物品的舉動，整個過
        程當中有左右看看的行為，接著就經過結帳櫃檯，當時
        結帳櫃台僅有一人正在結帳，另外還有一人在等候結帳
        ，被告直接向前走，眼神有飄過結帳櫃檯，接著就離開
        畫面。
  (三)由上揭勘驗結果可知，被告於上揭賣場之二樓貨架前固有講
    電話之行止，惟其自二樓下至一樓賣場時，右手手腕挽著手
    提包、右手上拿著物品，左手係空無一物之狀態，換言之，
    並無講電話之舉動，則被告辯稱：是因為在講電話所以忘記
    結帳，已無可採。又被告已於本院審理中供稱：當天去該賣
    場的目的就是買墨水匣而已等語，則以一般常情觀之，被告
    實無因他事分心而至未經結帳即離開櫃臺之可能。又被告亦
    坦承：當時上車後就把墨水匣放在車子的助手席椅子上，上
    面沒有蓋著東西，也不是放在袋子裡面，就是直接晾在椅子
    上，接著又去其他店家購買一些食物、收納櫃及文具等物，
    買來的東西都放在車上，包括前座助手席、後座等位置等語
    。以被告身為具有正常視力、知識之人，依情委無未曾看到
    裸放在助手席上之墨水匣之理。況由上揭勘驗內容可知，被
    告於行經一樓賣場之結帳櫃臺前，甚至有探頭張望架上物品
    之行為，其顯然並無因為講電話而分心之情形，酌以被告緊
    接著即通過一樓結帳櫃臺時，甚至有看向結帳櫃臺之行為出
    現，果被告並無竊盜之故意，衡情應有因看見櫃臺而知悉該
    結帳之理。然被告捨此不為，乃逕行通過結帳櫃臺而步出賣
    場，其為自己不法所有之意圖已甚為明顯，所辯實礙難採信
    。
  (四)被告及其選任辯護人雖以被告若有竊盜意圖，自無張揚地向
    店員詢問貨品所在，以及將物品拿在手上堂而皇之離去現場
    云云。惟由客觀上觀察被告案發時於該賣場內之行為舉止，
    已足資認定其主觀上之不法所有意圖，業如前述，況被告亦
    坦承：車輛就停在該店家門外等語，以被告走出大門後，可
    隨即駕車離去，而免於遭店員攔阻之情以觀，實難認被告所
    辯足資為其有利之認定。
  (五)綜上所述，本件被告犯行乃屬事證明確，堪為認定，應依法
    論科。
三、爰審酌被告犯後雖否認犯行之態度，併考量其並無犯罪前科
    ，有臺灣臺中地方法院檢察署刑案資料查註紀錄表及臺灣高
    等法院被告前案紀錄表各一紙在卷可按，其因一時失慮，致
    犯本案，且犯罪手段尚稱平和，而所竊取物品之價值僅五百
    七十元，對被害人所造成之損害尚非甚鉅，而被告復已與順
    發電腦股份有限公司英才分公司達成民事上之和解，有和解
    書一份在卷可稽等一切情狀，量處如主文所示之刑，並諭知
    易服勞役之折算標準。
據上論斷，應依刑事訴訟法第二百九十九條第一項前段，刑法第
三百二十條第一項、第四十二條第三項前段，刑法施行法第一條
之一，判決如主文。
本案經檢察官王淑月到庭執行職務。
中    華    民    國    98    年    10    月    12    日
                  刑事第十五庭  法  官  林學晴
以上正本證明與原本無異。
如不服本判決應於收受判決後10日內向本院提出上訴書狀，並應
敘述具體理由；其未敘述上訴理由者，應於上訴期間屆滿後20日
內向本院補提理由書（均須按他造當事人之人數附繕本）「切勿
逕送上級法院」。
                                書記官  簡雅文
中    華    民    國    98    年    10    月    12    日
附錄論罪科刑法條
中華民國刑法第320條第1項
（普通竊盜罪、竊佔罪）
意圖為自己或第三人不法之所有，而竊取他人之動產者，為竊盜
罪，處5年以下有期徒刑、拘役或5百元以下罰金。


司法院資訊處製作；財團法人民間司法改革基金會備份。
